【裁判字號】    97,訴,44
【裁判日期】    970325
【裁判案由】    違反毒品危害防制條例
【裁判全文】
臺灣屏東地方法院刑事判決                97年度訴字第44號
公  訴  人  臺灣屏東地方法院檢察署檢察官
被      告  甲○○
上列被告因違反毒品危害防制條例案件，經檢察官提起公訴（96
年度毒偵字第2261號），被告於準備程序中就被訴事實為有罪之
陳述，經本院合議庭裁定改以簡式審判程序審理，判決如下：
    主  文
甲○○施用第一級毒品，累犯，處有期徒刑拾月；又施用第二級
毒品，累犯，處有期徒刑陸月，扣案之甲基安非他命柒包（含袋
毛重拾壹點肆公克）及含有甲基安非他命成分之吸食器壹組均
沒收銷燬之。應執行有期徒刑壹年貳月，扣案之甲基安非他命柒
包（含袋毛重拾壹點肆公克）及含有甲基安非他命成分之吸食
器壹組均沒收銷燬之。
    事  實
一、甲○○前於民國89年間因施用毒品案件，經本院以89年度毒
    聲字253 號裁定觀察、勒戒，因認有繼續施用毒品傾向，經
    本院以89年度毒聲字第595 號裁定令入戒治處所施以強制戒
    治，嗣於戒治期間內，經評估認無繼續戒治必要，由本院以
    89年度毒聲字第1825號裁定准予停止戒治，而於89年8 月22
    日出所，嗣於90年1 月30日強制戒治期滿，經臺灣屏東地方
    法院檢察署檢察官以90年度戒毒偵字第25號為不起訴處分確
    定。甲○○又於91年間因施用毒品案件，由檢察官聲請強制
    戒治並提起公訴，經本院以91年度毒聲字第860 號裁定令入
    戒治處所施以強制戒治，嗣於戒治期間內，經評估認無繼續
    戒治必要，由本院以92年度毒聲字第55號裁定准予停止戒治
    ，而於92年1 月30日出所，嗣於92年8 月14日強制戒治期滿
    ；起訴部分，經本院以91年度簡字第45號判決判處有期徒刑
    4月確定，嗣於93年1月4日執行完畢出監。
二、詎甲○○仍不知戒除毒癮，竟於觀察勒戒、強制戒治執行完
    畢釋放後5 年內，分別基於施用第一級毒品海洛因及第二級
    毒品甲基安非他命之犯意，於96年11月12日11時許，在其位
    於屏東縣萬丹鄉社中村菜寮40號之住處內，先以甲基安非他
    命置入吸食器內點火燒烤吸食煙霧之方式，施用甲基安非他
    命1 次；再於施用甲基安非他命後，旋將海洛因粉末摻入香
    菸內點火吸食煙霧之方式，施用海洛因1 次。嗣於同日13時
    30分許，為警持本院核發之搜索票至其上開住處執行搜索時
    ，查知上情，並扣得其所有之甲基安非他命7 包（含袋毛重
    11.43公克）及含有甲基安非他命成分之吸食器1組。
三、案經屏東縣警察局潮州分局報告臺灣屏東地方法院檢察署檢
    察官偵查起訴。
    理  由
一、本案被告甲○○所犯為死刑、無刑徒刑或最輕本刑為3 年以
    上有期徒刑以外之罪，其於準備程序中就被訴事實為有罪之
    陳述，經法官告知簡式審判程序之旨，並聽取公訴人之意見
    後，依刑事訴訟法第273 條之1 第1 項規定，裁定由受命法
    官獨任進行簡式審判程序，合先敘明。
二、上開事實，業據被告甲○○於本院審理時坦承不諱，且被告
    為警查獲時採尿送驗結果，呈嗎啡（即海洛因水解後之反應
    ）、甲基安非他命之陽性反應，有正修科技大學超微量研究
    科技中心96年11月29日R00-0000-000號檢驗報告1 紙在卷可
    證，並有白色晶體7 包、吸食器1 組扣案足憑；上開白色晶
    體7 包（含袋毛重11.43 公克），經屏東縣警察局屏東分局
    社皮派出所警員以臺灣尖端先進生技醫藥股份有限公司製造
    之毒品檢驗試劑初步檢驗結果呈甲基安非他命陽性反應，此
    有上開檢驗報告表1 紙及照片1 幀在卷可按（見警卷第20、
    22、27頁）。上述鑑驗結果，均係檢驗機關本於專業知識及
    以精密儀器或科學檢驗方法所得之結論，自可憑信，足見被
    告自白與事實相符，堪以採信。被告前於89年間因施用毒品
    案件，經本院以89年度毒聲字253 號裁定觀察、勒戒，因認
    有繼續施用毒品傾向，經本院以89年度毒聲字第595 號裁定
    令入戒治處所施以強制戒治，嗣於戒治期間內，經評估認無
    繼續戒治必要，由本院以89年度毒聲字第1825號裁定准予停
    止戒治，而於89年8 月22日出所，嗣於90年1 月30日強制戒
    治期滿，經臺灣屏東地方法院檢察署檢察官以90年度戒毒偵
    字第25號為不起訴處分確定。被告又於91年間因施用毒品案
    件，由檢察官聲請強制戒治並提起公訴，經本院以91年度毒
    聲字第860 號裁定令入戒治處所施以強制戒治，嗣於戒治期
    間內，經評估認無繼續戒治必要，由本院以92年度毒聲字第
    55號裁定准予停止戒治，而於92年1 月30日出所，嗣於92年
    8 月14日強制戒治期滿，有臺灣屏東地方法院檢察署刑案資
    料查註紀錄表及臺灣高等法院被告前案紀錄表各1 份在卷可
    參。從而，本件事證明確，被告經觀察勒戒、強制戒治執行
    完畢釋放後，5 年內再犯本件施用毒品之犯行堪予認定。
三、查海洛因及甲基安非他命分屬毒品危害防制條例第2 條第2
    項第1 款、第2 款所稱之第一級、第二級毒品，均不得持有
    、施用，被告竟持以施用，核其所為，係犯同條例第10條第
    1 項之施用第一級毒品罪及同條例第2 項之施用第二級毒品
    罪。其施用前持有海洛因及甲基安非他命之低度行為，應為
    施用之高度行為所吸收，均不另論罪。查被告前於91年間因
    施用毒品案件，經本院以91年度簡字第45號判決判處有期徒
    刑4 月確定，嗣於93年1 月4 日執行完畢出監，有臺灣屏東
    地方法院檢察署刑案資料查註紀錄表及臺灣高等法院被告前
    案紀錄表各1 份在卷可按，其受有期徒刑之執行完畢後，5
    年之內故意再犯有期徒刑以上之上述二罪，皆為累犯，均應
    依刑法第47條第1 項之規定加重其刑。其所犯上述二罪，犯
    意各別，行為互異，應予分別論罪，合併處罰。爰審酌被告
    經觀察勒戒、強制戒治及刑事科刑處罰後，均未能戒除毒癮
    ，顯見其無戒毒悔改之意，惟念其施用毒品乃自戕行為，及
    其施用毒品之次數各僅1 次，犯罪後坦認犯行，態度尚稱良
    好等一切情狀，分別量處如主文所示之刑，並定其應執行之
    刑。扣案之白色晶體7 包（含袋毛重11.43 公克，包裝因沾
    有甲基安非他命成分，難以析離），為第二級毒品甲基安非
    他命，已如前述；與扣案之吸食器1 組，經被告陳明係先前
    施用第二級毒品甲基安非他命所用等語明確在卷（見本院卷
    第44頁），且又經屏東縣警察局屏東分局社皮派出所警員以
    臺灣尖端先進生技醫藥股份有限公司製造之毒品檢驗試劑初
    步檢驗結果均呈甲基安非他命陽性反應，此有上開檢驗報告
    表1 紙及照片1 幀在卷可按（見警卷第21、27頁），則因沾
    有第二級毒品甲基安非他命成分，與第二級毒品甲基安非他
    命無法分離，均應依毒品危害防制條例第18條第1 項前段規
    定沒收銷燬之。
據上論斷，應依刑事訴訟法第273 條之1 第1 項、第299 條第1
項前段，毒品危害防制條例第10條第1 項、第2 項、第18條第1
項前段，刑法第11條前段、第47條第1 項、第51條第5 款，判決
如主文。
本案經檢察官顏珮珊到庭執行職務
中    華    民    國    97    年    3     月    25    日
                  刑事第二庭    法  官  陳海寧
以上正本證明與原本無異。
如不服本判決應於收受本判決送達後10日內向本院提出上訴書狀
，其未敘述上訴理由者，並得於提起上訴後10日內向本院補提理
由書狀（均須按他造當事人之人數附繕本）「切勿逕送上級法院
」
中    華    民    國    97    年    4     月    9     日
                                書記官  馮得弟
附錄本案論罪科刑法條
毒品危害防制條例第10條
施用第一級毒品者，處 6 月以上 5 年以下有期徒刑。
施用第二級毒品者，處 3 年以下有期徒刑。


司法院資訊處製作；財團法人民間司法改革基金會備份。
